【裁判字號】    92,訴,535
【裁判日期】    921125
【裁判案由】    違反毒品危害防制條例
【裁判全文】
臺灣雲林地方法院刑事判決                         九十二年度訴字第五三五號
    公 訴 人  臺灣雲林地方法院檢察署檢察官
    被    告  甲○○
右列被告因違反毒品危害防制條例案件，經檢察官提起公訴（九十一年度偵字第四八
六九號），由本院合議庭裁定進行簡式審判程序，本院判決如左：
    主  文
甲○○轉讓第二級毒品，累犯，處有期徒刑拾月。
扣案吸食器壹組沒收。
    事  實
一、甲○○前於民國八十六年間，因違反麻醉藥品管理條例案件，經臺灣板橋地方法
    院判處有期徒刑五月確定，於八十七年五月十一日易科罰金執行完畢。九十年六
    月八日下午六時許，甲○○在台北縣鶯歌鎮○○街四十八號處，基於轉讓第二級
    毒品安非他命之犯意，將其所有之毒品安非他命，以置於玻璃球內，用火燒烤使
    之產生白色煙霧，再吸食其煙之方式，轉讓予在場之林志鴻、王騏賓（原名王威
    欽）、王品洋（原名王家昶）共同施用，因而轉讓第二級毒品安非他命。嗣於同
    日下午八時許，為警在上址當場查獲，並起獲安非他命六小包（毛重三點九公克
    ）、注射針筒三支、分裝袋三十個，及扣得甲○○用以轉讓安非他命所用之吸食
    器一組等物。
二、案經台北縣警察局三峽分局報請臺灣板橋地方法院檢察署檢察官呈請臺灣高等法
    院檢察署令轉臺灣雲林地方法院檢察署檢察官偵查起訴。
    理  由
一、訊據被告甲○○對於右揭時間、地點轉讓毒品安非他命予林志鴻、王騏賓、王品
    洋共同施用之事實坦承不諱，惟辯稱其於八十九年間，亦曾因轉讓安非他命，經
    臺灣桃園地方法院判處有期徒刑八月確定，本件應有連續犯裁判上一罪之關係云
    云。經查，被告上開轉讓第二級毒品安非他命之事實，已經證人林志鴻、王騏賓
    、王品洋於九十二年七月九日檢察官偵查中陳述明確，再王志鴻因本件施用毒品
    案件，經臺灣板橋地方法院檢察署檢察官聲請簡易判決處刑，為臺灣板橋地方法
    院判處有期徒刑五月確定，此有聲請簡易判決處刑書及王志鴻全國刑案資料查註
    表附卷可稽，而王騏賓亦因施用毒品案件，經送觀察勒戒後，認無繼續施用毒品
    傾向，由臺灣板橋地方法院檢察署檢察官以九十年度毒偵字第三二八七號為不起
    訴處分，此亦有不起訴處分書在卷足憑。而按刑法第五十六條所稱之連續數行為
    ，除主觀上須基於一個概括犯意而生外，數行為之間在空間、時間、場所、機會
    上亦須具有密切連接之連續特性，始足當之。本件被告於八十九年九月間起至同
    年十月一日止，因連續轉讓安非他命予李宗志、吳富鈞施用，而為臺灣桃園地方
    法院以八十九年度訴字第一五八六號判處有期徒刑八月確定，此雖有判決書在卷
    可稽。然查，被告於上開確定判決所認定之犯罪時間與本件之九十年六月八日，
    已然相距八月，實不具備時間上之密切性，顯難認為係基於一個概括的犯罪意思
    所為之數行為，本件應係被告另行起意所為之獨立犯罪，可堪認定，被告上開辯
    詞，應無可採信。此外復有吸食器一組扣案足證，被告自白轉讓毒品安非他命與
    事實相符，本件事證明確，被告犯行應堪認定。
二、查安非他命係毒品危害防制條例所定之第二級毒品，被告轉讓予證人林志鴻、王
    騏賓、王品洋之行為，係犯毒品危害防制條例第八條第二項轉讓第二級毒品罪。
    被告於轉讓前之持有安非他命行為，為轉讓之高度行為所吸收，故不再另論持有
    第二級毒品罪。被告以一轉讓行為，轉讓安非他命予三人，而觸犯數罪名，屬想
    像競合犯，應從一罪處斷。再被告前於八十六年間，因違反麻醉藥品管理條例案
    件，經臺灣板橋地方法院判處有期徒刑五月確定，於八十七年五月十一日易科罰
    金執行完畢，有臺灣高等法院被告全國前案紀錄表一份在卷可參，其於五年內，
    再犯本件有期徒刑以上之罪，為累犯，應依刑法第四十七條規定，加重其刑。爰
    審酌被告與證人間均為朋友，其轉讓毒品促使他人犯罪，然於犯後能坦白承認犯
    行，且轉讓之次數僅為一次等一切情狀，量處如主文所示之刑。又扣案之吸食器
    一組，為被告所有，供本件轉讓毒品所用，此據被告於審理中陳述明確，爰依刑
    法第三十八條第一項第二款規定，宣告沒收。另安非他命六小包（毛重三點九公
    克）雖屬違禁物，惟因屬臺灣板橋地方法院九十年度訴字第一四一四號證物，業
    由該判決時併予宣告沒收銷燬之，本院自無從再宣告沒收銷燬。另查獲之注射針
    筒三支、分裝袋三十個等物，均無證據證明與本件被告轉讓毒品有所關連，本院
    自無從宣告沒收，並此敘明。
據上論斷，應依刑事訴訟法第二百九十九條第一項前段，第二百七十三條之一第一項
，毒品危害防制條例第八條第二項，刑法第十一條前段、第五十五條、第四十七條、
第三十八條第一項第二款，判決如主文。
本案經檢察官乙○○到庭執行職務。
中      華      民      國      九十二    年    十一    月    二十五    日
                                      臺灣雲林地方法院刑事第一庭
                                          法  官  劉  國  賓
右正本證明與原本無異。
如不服本判決，應於判決送達後十日內向本院提出上訴狀( 應附繕本 )。
                                          書記官  馮  善  詮
中      華      民      國      九十二    年    十一    月    二十五    日
毒品危害防制條例第八條
轉讓第一級毒品者，處一年以上七年以下有期徒刑，得併科新台幣一百萬元以下罰金
。
轉讓第二級毒品者，處六月以上五年以下有期徒刑，得併科新台幣七十萬元以下罰金
。
轉讓第三級毒品者，處三年以下有期徒刑，得併科新台幣三十萬元以下罰金。
前三項之未遂犯罰之。


司法院資訊處製作；財團法人民間司法改革基金會備份。
